臺灣臺東地方法院刑事判決　　　　　　　 96年度易字第160號
公　訴　人　臺灣臺東地方法院檢察署檢察官
被　　　告　甲○○
上列被告因傷害案件，經檢察官提起公訴 (96年度偵字第880號)
，被告於本院準備程序進行中就被訴事實為有罪之陳述，經本院
裁定進行簡式審判程序，判決如下：
    主    文
甲○○傷害人之身體，處有期徒刑參月，如易科罰金，以新臺幣
壹仟元折算壹日。
    犯罪事實及證據
一、犯罪事實:
(一)甲○○因故與乙○○不睦，竟基於傷害之犯意，於民國96年
    2月28日下午2時15分許，在臺東縣臺東市臺東火車站出口旁
    ，隨手撿拾地上之木棍及鐵鋸毆打乙○○，致乙○○受有頭
    部、臉部及左肩挫傷之傷害。
(二)案經乙○○訴由內政部警政署鐵路警察局第四警務段報請臺
    灣臺東地方法院檢察署檢察官偵查起訴。
二、理由：
(一)本件被告甲○○所犯係死刑、無期徒刑、最輕本刑為3年以
    上有期徒刑以外之罪，其於準備程序中就被訴事實為有罪之
    陳述，經告知簡式審判程序之旨，並聽取公訴人及被告之意
    見後，本院認為適宜而依刑事訴訟法第273條之1第1項規定
    ，裁定進行簡式審判程序，合先敘明。
(二)上揭犯罪事實，業據被告甲○○於警詢、偵查中及本院審理
    時自白不諱，核與證人即告訴人乙○○於警詢時指訴之情節
    相符 (見偵卷第8頁至第10頁)，證人王昌隆於警詢時亦證述
    明確 (見偵卷第12頁至第13頁)，此外，復有財團法人臺東
    基督教醫院診斷證明書1份 (見偵卷第15頁)在卷可徵，堪認
    被告之自白與事實相符，足以採信。被告雖辯稱係告訴人乙
    ○○罵其「背骨」挑釁才動手云云，然查被告傷害告訴人乙
    ○○事證明確，縱有被告所稱之言語挑釁，亦不能解免被告
    動手傷人之刑責，綜上所述，被告所辯無非卸責之詞，不足
    採信。本件事證明確，被告犯行洵堪認定，應依法論科。
(三)核被告甲○○所為，係犯刑法第277條第1項之普通傷害罪。
    爰審酌被告因口角細故，竟公然在火車站出口持木棍及鐵鋸
    毆打乙○○成傷，蔑視法律情節非輕，及其犯罪之動機、目
    的、手段、被害人乙○○所受之傷勢、犯後雖坦承犯行，然
    尚未與被害人和解，賠償其所受之損害等一切情況，量處如
    主文所示之刑，並諭知易科罰金之折算標準，以資懲儆。末
    查被告用以為本案犯行之木棍及鐵鋸並未扣案，被告既已供
    承係隨手檢拾，復查無證據證明上開物品為被告所有，且非
    違禁物，自無從諭知沒收，附此敘明。
三、據上論斷，應依刑事訴訟法第273條之1第1項、第299條第1
    項前段，刑法第277條第1項、第41條第1項前段，刑法施行
    法第1條之1，判決如主文。
本案經檢察官丙○○到庭執行職務
中    華　　民　　國　　96　　年　　 7 　　月　　 4 　　日
                  刑事第二庭法  官  曾宗欽
以上正本證明與原本無異。
如不服本判決應於收受本判決後10日內向本院提出上訴書狀；上
訴書狀應敘述具體理由。未敘述上訴理由者，應於上訴期間屆滿
後20日內向本院補提理由書狀（均須按他造當事人之人數附繕本
）。「切勿逕送上級法院」。
告訴人或被害人對於本判決如有不服，請書具不服之理由狀，請
求檢察官上訴者，其上訴期間之計算係以檢察官收受判決正本之
日期為準。
                            書記官  陳俊德
中　　華　　民　　國　　96　　年　 　7 　　月　 　6 　　日
附錄本案論罪科刑法條：
中華民國刑法第277條
傷害人之身體或健康者，處3年以下有期徒刑、拘役或1千元以下
罰金。
犯前項之罪因而致人於死者，處無期徒刑或7 年以上有期徒刑；
致重傷者，處3 年以上10年以下有期徒刑。
